【裁判字號】    96,易,6271
【裁判日期】    970124
【裁判案由】    竊盜
【裁判全文】
臺灣臺中地方法院刑事判決              96年度易字第6271號
公  訴  人  臺灣臺中地方法院檢察署檢察官
被      告  乙○○
上列被告因竊盜案件，經檢察官提起公訴（九十六年度偵字第一
九八０七號），本院判決如下：
    主  文
乙○○共同竊盜，累犯，處有期徒刑柒月。
    事  實
一、乙○○前曾於民國九十三年、九十四年間，因犯竊盜等罪，
    先後經臺灣雲林地方法院、臺灣南投地方法院各判處有期徒
    刑十月（定應執行之刑）、六月，並各於九十四年三月三日
    、同年四月二十五日確定，嗣經接續執行後，於九十五年五
    月二日縮短刑期假釋出監，刑期至同年八月十九日縮刑期滿
    未經撤銷假釋而以已執行完畢論，猶不知悔改，竟與姓名年
    籍不詳之成年人共同基於意圖為自己不法之所有之犯意聯絡
    ，於九十六年五月三十一日夜間某時至六月一日上午八時間
    之某時許，夥同該不詳姓名之成年人，在臺中縣沙鹿鎮鎮○
    路○段之「自來水公司遠太第一加壓站」內（無人居住），
    徒手竊取該公司所有之監控箱一個，監控模組一組、配電箱
    蓋三個及不鏽鋼欄杆十公尺等物，得手後，隨即駕車逃逸。
    嗣於同年六月一日上午八時三十五分許，為該公司員工甲○
    ○發覺報警處理，經警到場採集現場指紋，送往內政部警政
    署刑事警察局鑑識結果，與乙○○之左環、左中指指紋相符
    而查悉上情。
二、案經臺中縣警察局清水分局報請臺灣臺中地方法院檢察署檢
    察官偵查起訴。
    理  由
一、證據能力部分：
（一）按被告以外之人於審判外之陳述，雖不符合同法第一百五
      十九條之一至第一百五十九條之四之規定，但經當事人於
      審判程序同意作為證據，法院審酌該言詞陳述或書面陳述
      作成時之情況，認為適當者，亦得為證據。當事人、代理
      人或辯護人於法院調查證據時，知有第一百五十九條第一
      項不得為證據之情形，而未於言詞辯論終結前聲明異議者
      ，視為有前項之同意，刑事訴訟法第一百五十九條之五亦
      有規定。其立法意旨在於傳聞證據未經當事人之反對詰問
      予以核實，原則上先予排除。惟若當事人已放棄反對詰問
      權，於審判程序中表明同意該等傳聞證據可作為證據；或
      於言詞辯論終結前未聲明異議，基於尊重當事人對傳聞證
      據之處分權，及證據資料愈豐富，愈有助於真實發見之理
      念，且強化言詞辯論主義，使訴訟程序得以順暢進行，上
      開傳聞證據亦均具有證據能力。
（二）查本判決下列所引用之非供述證據，因被告雖知非供述之
      證據資料（書證）為傳聞證據，但於本院審判期日中均表
      示無意見而不予爭執，且迄至言詞辯論終結前亦未再聲明
      異議，本院審酌上開證據資料製作時之情況，並無顯有不
      可信及違法不當之瑕疵，亦認為以之作為證據應屬適當，
      故揆諸前開規定，前揭證據資料均應例外認定有證據能力
      ，合先說明。
二、訊據被告乙○○矢口否認有何上揭竊盜之犯行，辯稱：伊當
    日並未到過臺中縣沙鹿鎮鎮○路○段之「自來水公司遠太第
    一加壓站」，不知現場為何會留有伊之指紋云云。經查：
（一）上揭位於臺中縣沙鹿鎮鎮○路○段之「自來水公司遠太第
      一加壓站」內之監控箱一個，監控模組一組、配電箱蓋三
      個及不鏽鋼欄杆十公尺等物，確實係於九十六年五月三十
      一日夜間某時至六月一日上午八時間之某時遭人竊取得手
      一節，業據證人甲○○於本院審理時證稱屬實，並有刑案
      現場照片在卷可稽。又臺中縣警察局清水分局員警於九十
      六年六月一日上午九時五十分許，至案發現場實地勘察後
      ，在該處第二、三配電箱上發現可疑指紋之情，亦有臺中
      縣警察局清水分局現場勘察報告一份在卷足憑，而該經勘
      察取得之指紋經送內政部警政署刑事警察局以指紋電腦比
      對法、指紋特徵點比對法鑑驗，並由人工確認，其結果略
      以：「其中編號一、二指紋依序與該局檔存乙○○指紋卡
      之左環、左中指指紋相符」等情，此有該局九十六年六月
      十三日刑紋字第０九六００八七七五八號鑑驗書、被告乙
      ○○指紋卡片各一份附卷足參，則案發後員警在現場採得
      之指紋應屬被告所遺留無疑，顯見被告確曾到過案發現場
      無誤，是被告辯稱未曾到過該案發現場云云，已不足採信
      。
（二）又證人甲○○於本院審理時復證稱：「我於九十六年六月
      一日早上八時多左右，到案發現場發現東西遭竊，（現場
      ）每天都有人去巡視，（六月一日）前一天巡視的人回報
      還很正常……。」等語。而案發現場地係處山區小路，人
      煙稀少之情，有臺中縣清水分局現場勘察報告一份及現場
      照片在卷可稽，再者，人之指紋若遺留在戶外之物體上，
      除短時間尚能維持其清晰度外，若經長久時間後，即容易
      受風雨等氣候因素而模糊或滅失，此為眾所周知之理，則
      以員警於九十六年六月一日上午九時五十分許即在案發現
      場採得被告之指紋觀之，被告若未於案發前一日（即九十
      六年五月三十一日）夜間某時起至證人甲○○至現場巡視
      （即六月一日上午八時）間之某時，確實曾至現場為上揭
      竊盜之犯行，何以會在案發現場採得被告遺留之指紋？該
      採得之指紋又何以清晰得足以比對出被告身分？又置於該
      處之「自來水公司遠太第一加壓站」內之監控箱一個，監
      控模組一組、配電箱蓋三個及不鏽鋼欄杆十公尺等物，又
      何以會於該時間內遭人竊取？是被告辯稱未於上揭時間至
      案發現場竊盜云云，即與常情有悖。況依被告所使用之0
      000000000行動電話通聯紀錄顯示，其中被告自
      九十六年六月一日凌晨零時九分至同日凌晨零時二十二分
      許，計有五次通話紀錄，且通話地點均在臺中縣龍井鄉○
      ○○路二０三號附近，有臺灣大哥大資料查詢紀錄一份在
      卷足參，則被告於警詢辯稱案發當日一、二月內未曾到過
      臺中縣龍井或沙鹿地區云云，應不足採信。另衡之被告於
      九十六年六月一日凌晨出現之地緣關係，並參照被告復於
      案發現場遺留有指紋等情觀之，堪認被告確於九十六年五
      月三十一日夜間某時至六月一日上午八時間之某時許，至
      臺中縣沙鹿鎮鎮○路○段為上揭竊盜犯行無誤。
（三）證人甲○○於本院審理時另證稱：「（問：失竊的東西，
      一人空手是否能搬動？）沒辦法，必須有車及人手二、三
      人才能搬走。」等語，此與上揭臺中縣警察局清水分局現
      場勘察報告認定之「竊嫌應利用夜深人靜時打開加壓站大
      門進入，竊取加壓站內之配電鐵箱、電線、欄杆，竊嫌應
      為一人以上，並有小型車以上之犯案工具。」等情相符，
      惟因本件被告否認上揭竊盜犯行，亦查無被告有夥同三人
      以上或有攜帶兇器毀壞安全設備而為上揭竊盜犯行之事證
      ，基於罪疑唯有利於被告之原則，本院僅認定被告係夥同
      另一不詳姓名之成年人，於九十六年六月一日凌晨某時，
      駕車至上揭案發現場竊取上揭監控箱一個，監控模組一組
      、配電箱蓋三個及不鏽鋼欄杆十公尺等物之事實，併予指
      明。
（四）綜上所述，本院綜合現場遺留跡證及證人之證述，認定被
      告確有為上揭竊盜犯行，應與經驗法則、論理法則無違，
      是被告上揭所辯，係屬推諉卸責之詞，不足採信。本件事
      證明確，被告之犯行，應堪認定。
三、核被告所為，係犯刑法第三百二十條第一項之竊盜罪。被告
    與該不詳姓名之成年人就上揭犯行間，有犯意聯絡及行為分
    擔，為共同正犯（公訴人漏論此部分，尚有未洽）。又被告
    前曾於九十三年、九十四年間，因犯竊盜等罪，先後經臺灣
    雲林地方法院、臺灣南投地方法院各判處有期徒刑十月（定
    應執行之刑）、六月，並各於九十四年三月三日、同年四月
    二十五日確定，嗣經接續執行後，於九十五年五月二日縮短
    刑期假釋出監，刑期至同年八月十九日縮刑期滿未經撤銷假
    釋而以已執行完畢論，此有臺灣臺中地方法院檢察署刑案資
    料查註紀錄表及臺灣高等法院被告全國前案紀錄表各一份在
    卷可按，其前受徒刑之執行完畢，五年以內故意再犯有期徒
    刑以上之罪，為累犯，應依刑法第四十七條第一項之規定加
    重其刑。爰審酌被告前已有多次竊盜之犯罪紀錄，素行不良
    ，有臺灣高等法院被告全國前案紀錄表可按，正值青壯之年
    ，卻不思循正途賺錢謀生，反行竊他人財物圖利，造成被害
    人損失，暨其等犯罪手段尚屬平和、所生危害與所竊得財物
    價值甚鉅，及犯後飾詞卸責，態度不佳等一切情狀，量處如
    主文所示之刑，以示懲儆。
據上論斷，依刑事訴訟法第二百九十九條第一項前段，刑法第二
十八條、第三百二十條第一項、第四十七條第一項，刑法施行法
第一條之一，判決如主文。
中    華    民    國    97    年    1     月    24    日
                  刑事第十一庭  法  官  王世華
上正本證明與原本無異。
如不服本判決，應於收受送達後10日內向本院提出上訴書狀（應
敘述具體理由並附繕本）。
上訴書狀如未敘述理由，應於上訴期間屆滿後20日內補提理由書
於本院。
                                書記官  賴瓊珠
中    華    民    國    97    年    1     月    24    日
附錄本案論罪科刑法條：
附錄論罪科刑法條
中華民國刑法第三百二十條
 (普通竊盜罪、竊佔罪)
意圖為自己或第三人不法之所有，而竊取他人之動產者，為竊盜
罪，處五年以下有期徒刑、拘役或五百元以下罰金。
意圖為自己或第三人不法之利益，而竊佔他人之不動產者，依前
項之規定處斷。
前二項之未遂犯罰之。


司法院資訊處製作；財團法人民間司法改革基金會備份。
